【裁判字號】    92,交訴,3
【裁判日期】    920129
【裁判案由】    公共危險等
【裁判全文】
臺灣新竹地方法院刑事判決                            九十二年度交訴字第三號
    公  訴  人  臺灣新竹地方法院檢察署檢察官
    被      告  甲○○
右列被告因公共危險等案件，經檢察官提起公訴（九十一年度偵字第六三四０號），
本院判決如左：
    主  文
甲○○服用酒類，不能安全駕駛動力交通工具而駕駛，處有期徒刑參月，如易科罰金
，以參佰元折算壹日；又駕駛動力交通工具肇事，致人受傷而逃逸，處有期徒刑陸月
，如易科罰金，以參佰元折算壹日。應執行有期徒刑捌月，如易科罰金，以參佰元折
算壹日。緩刑貳年。
被訴過失傷害部分不受理。
    事  實
一、甲○○明知飲酒過量情形下駕車將導致其注意能力減低，反應能力變慢，而不能
    安全駕駛，此時若駕車行駛於馬路上，隨時有致他人於死傷之危險，仍於民國九
    十一年十一月二日下午一時許（起訴書誤載為十二時許），在新竹市○○路友人
    住處飲用米酒約一、二瓶後，明知已達不能安全駕駛動力交通工具之狀態，猶於
    同日下午三時許，駕駛車號ＭＸＸ－四六八號重機車，於返家途中，沿新竹縣竹
    北市頭前溪橋機車專用道南往北方向行駛時，本應注意欲超越同一車道之前車時
    ，須先按鳴喇叭二單響或變換燈光一次，且須前行車減速靠邊或以手勢或亮右方
    向燈表示允讓後，後行車始得超越。超越時應顯示左方向燈並與前車左側保持半
    公尺以上之間隔超過，行至安全距離後，再顯示右方向燈駛入原行路線，而依當
    時天候晴、路面乾燥、無缺陷、無障礙物之情形下，客觀上並無不能注意之情事
    ，竟因酒後注意能力降低而疏未注意，而自與其同向行駛，由無駕駛執照之乙○
    ○○所騎乘車牌號碼ＧＱ五－九九六號重機車後方超車時，未保持安全間隔，致
    其所騎乘之上開重機車右側與乙○○○所騎乘之上開機車左側車身發生撞擊，甲
    ○○與乙○○○均人車倒地，致乙○○○受有頭部外傷、臉部擦傷、兩側手部及
    左髖部純傷及擦傷、左膝撕裂傷、脛骨骨折等傷害後（過失傷害部分，業據乙○
    ○○撤回告訴），竟未對乙○○○給予必要之協助，反騎乘上開機車逃離現場，
    嗣由路人報警後，經新竹縣竹北分局警備隊於同日下午五時三十分許，在新竹縣
    竹北市○○路一二八巷一弄十一號甲○○住處查獲，並將甲○○帶往東元綜合醫
    院檢測，測得其呼氣中酒精濃度高達每公升含量一點零三五毫克。
二、案經乙○○○訴由新竹縣警察局竹北分局報請臺灣新竹地方法院檢察署檢察官偵
    查起訴。
    理  由
壹、有罪部分：
一、訊據被告甲○○對於右揭犯罪事實，迭於偵查中與本院審理時坦承不諱，核與告
    訴人乙○○○指訴之情節相符，復有新竹縣警察局竹北分局肇因研判、分析及策
    進作為表、道路交通事故調查報告表、刑法第一百八十五條之三案件測試觀察紀
    錄表、東元綜合醫院檢驗報告單、東元綜合醫院診斷證明書各一件、新竹縣警察
    局舉發違反道路交通管理事件通知單、肇事後照片十四幀等件附卷可稽（見偵查
    卷第十頁至第十二頁、第十五頁至第二十一頁），足認被告上開自白核與事實相
    符，應堪採信。按對於酒精濃度呼氣已達每公升零點五五毫克時，肇事率為一般
    正常人之十倍，認已達不能安全駕駛之標準，有法務部八十八年五月十八日所發
    之法八八檢字第００一六六九號函及其所附之八十八年五月十日會議紀錄一份在
    卷足憑，而被告肇事後測試其呼氣酒精濃度高達每公升含量一點零三五毫克，超
    過上開標準值甚高，顯已達酒醉而不能安全駕駛之程度，亦有東元綜合醫院檢驗
    報告單附卷足憑（見偵查卷第十三頁），本件事證明確，被告犯行應堪認定。
二、核被告所為係犯刑法第一百八十五條之三之服用酒類不能安全駕駛動力交通工具
    而駕駛罪及同法第一百八十五條之四之駕駛動力交通工具肇事致人受傷而逃逸罪
    。被告所犯上開二罪間，犯意各別，行為互殊，應予分論併罰。爰審酌被告於服
    用酒類不能安全駕駛動力交通工具之情形下，竟駕駛動力交通工具，並考量其犯
    罪所生之危害，酒後駕車嚴重影響行車安全，及其犯罪後已與告訴人達成和解，
    並坦承犯行等一切情狀，分別量處如主文所示之刑，並諭知易科罰金之折算標準
    ，並定其應執行之刑暨諭知易科罰金之折算標準。末查，被告前曾未受有期徒刑
    以上刑之宣告，有臺灣新竹地方法院檢察署刑案資料查註紀錄表及臺灣高等法院
    被告全國前案紀錄表各一份在卷足憑，其經此教訓後應益知慎戒，信無再犯之虞
    ，本院認前開對其所宣告之刑，以暫不執行為適當，爰併諭知緩刑二年，以勵自
    新。
貳、不受理部分：
一、公訴意旨另以：被告甲○○於前述時、地，於飲酒後不能安全駕駛動力交通工具
    之情形下，竟駕駛車號ＭＸＸ－四六八號重機車，在超越前車時不慎與告訴人乙
    ○○○所騎乘之車號ＧＱ五－九九六號重機車，發生碰撞，致使乙○○○受有受
    有頭部外傷、臉部擦傷、兩側手部及左髖部純傷及擦傷、左膝撕裂傷、脛骨骨折
    等傷害。因認被告此部分行為，另涉有刑法第二百八十四條第一項前段之過失傷
    害罪嫌云云。
二、按告訴乃論之罪，告訴人於第一審辯論終結前得撤回其告訴，又告訴經撤回者，
    法院應諭知不受理判決，刑事訴訟法第二百三十八條第一項、第三百零三條第三
    款分別定有明文。經查，被告所涉犯刑法第二百八十四條第一項前段之過失傷害
    罪，依同法第二百八十七條前段規定，須告訴乃論，茲因被告已與告訴人達成和
    解，有和解書各一份在卷可稽，告訴人並於本院審理時當庭具狀撤回告訴，亦有
    撤回告訴狀一紙附卷可按，揆諸前開法條規定，此部分即應諭知公訴不受理之判
    決。
據上論斷，應依刑事訴訟法第二百九十九條第一項前段、第三百零三條第三款，刑法
第一百八十五條之三、第一百八十五條第四、第四十一條第一項前段、第五十一條第
五款、第七十四條第一款，罰金罰鍰提高標準條例第一條前段、第二條，判決如主文
。
本案經檢察官陳榮林到庭執行職務。
中      華      民      國  九十二    年    一    月    二十九      日
                                    臺灣新竹地方法院交通法庭
                                        法  官  王  鳳  儀
右正本證明與原本無異。
如不服本判決，應於判決送達後十日內向本院提出上訴狀( 應附繕本 )，上訴於
臺灣高等法院。
                                          書記官  陳  進  楷
中      華      民      國      九十二    年    一    月    二十九      日
附錄論罪科刑法條：
刑法第一百八十五條之三：
服用毒品、麻醉藥品、酒類或其他相類之物，不能安全駕駛動力交通工具而駕駛者，
處一年以下有期徒刑、拘役或三萬元以下罰金。
刑法第一百八十五條之四：
駕駛動力交通工具肇事，致人死傷而逃逸者，處六月以上五年以下有期徒刑。


司法院資訊處製作；財團法人民間司法改革基金會備份。
